Inventaris van het archief van prof.dr. E.H.P. (Han) Baudet [levensjaren 1919-1998], 1948-1998
Nationaal Archief, Den Haag
RU Groningen, Subfaculteit sociaal-culturele wetenschappen, 332
RU Utrecht, Bureau, 331
Ru, C. de, Doorn, 350-352
Ruffin, Henri, Franse ambassade Den Haag, 319
Ruhe, H.P.M., praeses Nijmeegse Studentenvergeniging Diogenes, 321
Ruinen, L., Institut Français, Amsterdam, 19, 325
Ruiter, F. (Frans) de, Kon. Conservatorium, 349
Ruler, D.A. van, Utrecht, 320
Rümke, C. (Cees), Groningen, 346-347
Rümke, I. (Ite), Amsterdam, 342, 351
Rumph, G., Holland-Iran Promoting/Combimex, Den Haag, 334, 335, 345
Rüter, A.J.C. (IISG, Nederlands Comité Geschiedkundige Wetenschappen), 310, 312, 316-317, 321
Rutgers-S., D, 328
Rutgers, J.W. (Jan Willem), Schuurman Schimmel - Van Outeren Stichting, 333, 340-341, 346
Ruth, J.W. (Wim) (vz. KN Schaak Bond), 330-332
Rutten-Nass, J.W.J.A., Bilthoven, 346
Ruys, W., Den Haag, 318-319, 322
Ruysschaert, L.V. (Parke, Davis & Cie), 326
S., Herman, Den Haag, 328, 329
Saakes, P.J., Rotterdamsch Studenten Gezelschap, 325
Saal, C.D. (Nees), Groningen, 326
Sabbe, J., Orde van de Prince, Kortrijk, 322
Sachs, Alice H., Amsterdam, 355
Salm, ktz. W.P., Marine Stafschool, 329-330
Salm, Peter van der, Delft, student, 341
Salomé, 343
Samier, Fernand, Arras, 349, 351
Samson, Gerard D., Solna (Zweden), 354
Samson, N., uitgever, Alphen a/d Rijn, 316
Sanders, P. (Piet), Schiedam, 331, 351
Santen, mw. van, 320
Sarcino-van Geen, Anne, Kring Industriële Ontwerpers, 347
Sassen, F.L.R., 307, 310, 312-314, 316, 321-323, 325, 327-328, 330
Scacchi, heer, 338
Scacchi, Michel & Hélène, aannemer, Gissey-sous-Flavigny, 351
Schaab, R.J.E., KNAC-Pullman, 338, 340
Schaafsma, J.R. (Eindhoven), 331-332
Schaar, mej. M.A.G. (Marijke) van der, Overschie, 346-347, 349
Schaar-Wirth, Cl. van der, Rottredam, 324
Schaefer, Emile, Gent, 322
Schaïk, J.C. (Joop) van, Heerde, 344, 346-347, 349
Schaïk, R.W.M. van, Groningen, 347
Schallenberg, H.E.W., Leiden, 307, 309, 312-313, 318
Schaper, B.W. (Leiden), 323, 331, 333, 338, 341
Scharp, P.H.H., Pijnacker, 352-353
Scheelings, F. (Frank), Brussel, 340
Scheepstra, heer, 343
Schelven, A. (Noud) L. van, TH Twente, 334, 337, 346
Schenck, P.A.(Piet), TU Delft, 349-353
Scheren, Jos, Amsterdam, 354, 356
Scherft, Tonny, 314
Schermerhorn, W., 320, 331
Schierbeek, B.B. (Berndt), TH Delft, 333, 338-339, 341
Schierbeek, C.H., abactis Stidentenvereniging voor Internationale Betrekkingen, Groningen, 324
Schierbeek, Para, 337, 343
Schiffer, György, Tilburg, 327
Schils, J. (Jeroen), president Mijnbouwkundige Vereniging, 351
Schilthuis, J. (Jan), (DS'70), 332
Schim van der Loeff, J. (Hans) (Unilever), 325, 327-328
Schim van der Loeff, Lycette, Den Haag, 322
Schipper, mw., 328
Schlumberger, Eveline, Parijs, 319
Schmid, J.J. von, 304, 310
Schmidt, W.J. (Wim) en Diny, Zeist, 344, 346-347
Schmit, Antoine, Den Haag, 309
Schmitz, Peter en Helbertijn, buren Oegstgeest, 354
Schneider, M., Den Haag, 322, 329
Schneider, Erich, Institut für Weltwirtschaft Kiel, 318, 320, 322
Schoemaker, Mirjam, Gelderse leergangen Nijmegen, 339
Schöffer, I. (Ivo), 328, 330, 333-334, 338, 340
Schollenberg (?), H.E.W., 313
Scholliers, P., (Peter) Centrum Hedendaagse Sociale Geschiedenis Brussel, 338-342, 344, 347
Scholten, mw. (studente), 336
Scholtens, boekhandel, Groningen, 324, 331, 339
Schom[er?], Adriaan, Den Haag, 318-319
School voor Taal- en Letterkunde Den Haag, bestuur, 329
Schoon, J. (Jaap), Den Haag, 313, 351, 354
Schoonbeek, G.S.M.M., abactis ‘Kleio’ Vereniging Studenten Geschiedenis UvA, 324
Schoonens, A.L.J.M. (Adriaan), Den Haag, 320, 325, 332
Schoonhoven, R.H.G., KRO, 345
Schoorl, E. (Evert), 339-343
Schoorl, J.W., Faculteit Sociale Wetenschappen VU, 327
Schouten, J.H., School voor Taal- en Letterkunde, Den Haag, 321
Schouten, M.J.B. (Marian), Rijkscommissie Vaderlandse Geschiedenis, 340-341
Schrandt Guljé, E. (Liesbeth) en Hein, overburen Oegstgeest, 354
Schreuder, J.A., Haren (eigenaar Kamplaan 5), 323, 327
Schreuder, Sytske, Den Haag, 343
Schreven, D.J. van, Appingedam, 324
Schrijver, R. (Reginald, Reggie) de, Erps-Knerps / Tervuren (B), 335-336, 344, 345-346, 350, 352-353
Schröder, J.W.M., Vught, 308-309
Schuh, J.F. (Jan en Eugenia), 319, 321, 326, 335
Schulte Nordholt, H. (Henk), 326-327, 337
Schulte Nordholt, J.W. (Wim), 320, 325, 340
Schut, T.D., abactis Studentenvereniging voor Internationale Betrekkingen afd. Groningen, 321
Schuurman Schimmel-Van Outeren Stichting, rentmeester, 340
Schuurman, P. (Paul), Utrecht, 340-341, 346
Schwartz, Gary, Maarssen, 344, 353
Schwartz, Jan & Hank, 325
Schwencke, G., Leiden, 332
Secretariat d’Etatb au travail et à la sécurité sociale, Parijs, 317
Seldenrath, mw. A.J., Groningen (studente), 341
Septentrion, redactie, 336-337
Shepherd, James F., Explorations in Economic History, 337
Sicking, L.M.C.J., St. Studiecentrum voor Administratieve Automatisering, Amsterdam, 321
Sierksma, F., Leiden, 321-322, 324
Sigmond, J.P., directeur Rijksarchiefschool, 340
Sigtenhorst, L. v.d., scriba Lustrumcommissie ‘Bragi’, Groningen, 321
Signori-Lugt, mw., Parijs, 354
Sigouros, S. (Sotiris), 333
Sijbrands, T., (Ton), 332
Sijlmans, J.P.H.J., Unilever, Huizen, 328
Sijthoff, uitgevers (inz. Vestdijk-correspondentie), 347
Sillevis Smitt, P.A.E. (Lisa), 341-342
Simon, A. (Parijs), 319-320
Simons, C.A.J. (Jan), Den Haag/Eindhoven, 321, 338, 342, 344, 347
Simons, D., en H.K. (Kitty) geb. Praag, 318-322, 325, 327-328, 331-332, 334-338, 340-343, 348
Simons, David en Ida geb. Rosenheimer, Den Haag, 318
Sinclair, Lu, Singapore, 339
Singelenberg, Pieter, Utrecht, 345
Singh, Mohinder, Rotterdam, 320
Sinner, L. Algemeen Dagblad, 328
Siohan, Corrie, Parijs, 320
Sitsen, A.W., Sittard, 318, 323, 327
Skinner, Andrew S., Glasgow, 336-340
Slaghekke, Sandra, lustrumcommissie LHD Robert Fruin, 346
Slavekoorde, H.J.J., hoofdredacteur 'Schakend Nederland', 329, 333
Slavische Studievereniging te Utrecht, 327
Slegte, boekhandel De, Groningen, 352
Slicher van Bath, B.H. (Bernard (Ben) en Koos), 316-319, 327-330, 331, 333-334, 336, 338, 340-342, 355
Slooten, P. van, Stichting voor Historisch Onderzoek, 343-344, 347, 354
Sluckard (?) Smit, John, (i.v.m. Defensie Studie Centrum), 328
Sluijs, F. van der (Frits), 328-329
Sluis, J.K. van der, Stenfert Kroese Leiden, 335
Sluizer, G., St. Praemium Erasmianum, 333
Smeets, H.M.A.G. (Henk), St. Moluks Historisch Museum, Utrecht, 347
Smet, J.M. de, Leuven, 320
Smets, G.J.F., dekaan TH Delft faculteit Industrieel Ontwerpen, 349
Smidt, de, 330-332
Smiers, J.B.I. (Joost), 328
Smink, P.J., Oegstgeest, 344
Smit, C., Den Haag, 318, 326
Smit, J.G. (John), Rijkscommissie Vaderlandse Geschiedenis, 324, 337
Smit, lt.gen. J.G. (John), 324, 328
Smits, Boudewijn J., Groningen, 344
Smits, J.C.M., Idee Loenen, Loenen, 327
Smits-Terwee, E.C. (Bep), Haarlem, 325, 327
Smits, mw. (bij overlijden van haar echtgenoot), 329
Smits, prof. P., 337
Smitskamp, H. (Henk), 321, 323-325
Smook, R.A.F. (Rudger), Dordrecht, 339-340, 342, 344
Snijders, J.Th, Haren, 347
Soesilo, M., Batavia/Djakarta, 305-306
Soest, H. van (Brussel) (Vereniging Bouw de Vrede), 328-329
Soest, J.J.M. van (Leidschendam), 327, 334
Solissa, N. (Noes), Hoogersmilde, 340
Somer-Dijstra, S., Studiekring Wassenaar, 332
Sonja, oud-leerlinge, Den haag, 313
Souty, François en Nicole, Herblay/Ormesson, 341-342, 344-345, 346, 348
Spaanstra, B. (Bettine), 332
Specht Grijp, M., 277
Speckman, J.D. (Hans), Leiderdorp, 342
Speelman, H.W. (Henk), Assen/Londen/Bilthoven, 325-327
Spiegel Historiael, 326-327, 338, 340, 342-343, 345
Spiegel-van Hell, Mariette van, en Egbert, 354-355
Spits, F.C. (Feye), en/of 'Puck' Baudet (zuster HB), 304, 307, 313-314, 318-325, 329-330, 335-336, 340, 342, 345, 347-349, 352-354
Splunter, J.M. (Jaap) van, Oostzaan, 353
Spoor, A. (André) S., 337
Spruijt, F.M. (Frans), Mart. Spruijt bv, Amsterdam, 345-346, 348
Spruijt, L.G.M., KASKI, Den Haag, 339
St. Pro Civitate Academica Lugduno Batava, 307
Staalen, M. (Marien) van, Wouw, (muziek), 335, 340-345
Stam, O., leverancier cello, 325-326, 330
Stammeshaus, A.A.J.T., uitgeverij Centraal Venster, 345
Stap, Ton van der, Kantens, 354
Stapel, F.B., Den Haag, 310
Steedenfonds, C.L. van, bestuur, 352
Steenhoven, G. van den, St. Internat. Samenwerking der Ned. Universiteiten, 320-321
Steenkamp, Frank, TU-magazine 'Delta', 349
Steensma, Y.R.F., Gasunie schaaktoernooi, 338, 342
Stef en Jo, Den Haag, 320, 323
Stegeman, Berend-Jan, en Enklaar van Guericke wed. Baudet geb. van Heemskerck, E.L.A. (moeder HB, ‘Moeke’), 313-316, 318
Stegenga, Herre-Jan, 348
Steijn, Klaas, schaakvriend, 354
Steinger, Charles S., Gregg Publishers, Farnborough, UK, 331
Stellingwerf, A., Norg, 321
Stengers, J. (Jean), VU Brussel, 346
Sternini, Maria Luisa, Rome, 328
Stevens, Theo en Janine, 354
Stichting Nederlandse Fotovakschool, 338
Stichting Noordelijk Filharmonisch Orkest, Groningen, 322
Stijger, M.J., Wassenaar, oud-leraar, 328, 335
Stikker, D.U., 331
Stokhuyzen, Betty (Betteke), Antibes, 308
Stokhuyzen, Kick, Amsterdam, 314
Stokhuyzen, W.A.F. (Kick), Den Haag,Antibes, Amsterdam, 311, 314, 321, 324, 328, 332,
Stolk, Nicole, medewerkster TH-jubileumboek, 349, 351, 353
Stolp, mej. A., NEHA, 332
Stomph, J. (Jan) B.C.M., 337
Stoop, Annemarie, Alliance Française des Pays-Bas, Den Haag (Stoopie), 346-348, 351, 353-354
Stoppelenburg, P.A., ‘Mens en Maatschappij’, Amsterdam, 327
Storm, P.M. van de, NEHA, 339
Stout, H. (Hugo) (Internatio), 321-326, 337-339, 343, 345-346, 349
Straatsma, A, St. Overijssels Studiecentrum, 335, 352
Strasser, G., Institut Néerlandais Parijs, 344
Streef-Kool, Anneke, weduwe van C.J. (Cor) Streef, 335
Strien, P.J. van, Groningen, 326
Striesow, H.H.G. (Hans) en weduwe (Hedwig), 317, 319, 321-324, 326-328, 352-354
Strijd, Kr., Amsterdam, 336
Stüber, J. (Johann, vioolbouwer Den Haag), 320, 322-324, 326, 328-329
Studentenvereniging voor Internationale Betrekkingen, 328
Studievereniging voor sociaal-economische geschiedenis, secretaris, 322, 339
Studium Generale Utrecht, 319, 321
Stuijvenberg, J.H. van (Jo) (Stuijf), 318, 321-331, 333-343, 347, 349
Stuijvenberg, Paul van, 337-338, 340-342, 347, 351-352
Stutterheim, C. (KNAW), 320
Suchtelen, .. van, Oegstgeest (oom Bertho), 349
Suermondt, B., 325
Suyono, mw. T. (Titiek), Den Haag, 342
Swart, K.W. (Koen), Londen, 324, 337
Swets, W.A., Heemstede, 348-349
Swinderen, mw. J. (Anneke) van, Den Haag, 323
Taal, Ger, Leeuwarden, 329
Taieb, M., Parijs, 327
Takashi Augiura, Leiden, 352
Talmor, Ezra, Haifa, 346
Talsma, mej.E, ministerie van O&W resp. BiZa, 322, 329-330, 332, 336-339
Tamsma, R. (Rob), Haren, 341
Tania, M.P., Raad voor de Kunst Groningen, 328
Tankink, H.A.M. (Henry), 339, 345
Tans, J.A.G. (Jef), Haren, 320, 324, 329, 340
Tas, heer, 320
Tatipikalawan, Otto, en Trientje Solisa, 343
Tauecchio, P. (Dick), 330, 341
Tauecchio-Jense, Frits en Loekie, 321, 351
Taverne, E.R.M., 340
Tegelberg, M. Th, Ned. Maatsch. Nijverheid en Handel, 334-335, 337, 343
Teixeira de Mattos, Josef, (Joost, ‘Tax’, ‘Taks’), en Cor geb. Wetzels, 313-314, 318-319, 321, 325-327, 329-330, 332
Tellegen, F.Ph.A, Eindhoven, 327
Temminck Grol, C.L. (Coen), Driebergen, 339, 342, 346, 349
Tenenti, Alberto, Ecole pratique des Hautes Etudes, Parijs, 322
Terlingen, J.H., KU Nijmegen, 321
Termeer, G. (Guus), Wetenschap en Samenleving, 347
Terwisga, P.H. van, Vlieland, 346
Terwisscha van Scheltinga, W. (Willem), Cap d'Agde / Den Haag, 342-343
Teunis, A. (Bert), Middelburg, 342, 344
Teuteberg, H.-J. (Hans), Münster, 340-341
TH Delft, afdeling Industrieel Ontwerpen, 345
TH Delft, Industriële Vormgeving, 339
TH Delft, Personeels- en salarisadministratie, 341
TH Delft, Studentendecanaat, 342
The, Th.F., Groningen Sociologische Studenten Verenigingen, 321
Thea (over Hans), Den Haag, 327, 329
Thee Kian Wie, Jakarta, 346
Theo, te Wagrainerhof, 325
Theresienstadt, Museum, 353
Thiel, J.H., en D.J. geb. van der Harst, 304, 333
Thomassen, F.P., adj. Directeur Stichting Internationale Samenwerking der Nederlandse Universiteiten en Hogescholen, 321, 327
Thoolen, Jeroen, Studievereninging ID, Delft, 343
Thys, heer, 324
Tia, Den Haag, 318
Tichelaar, J.L.G., Den Haag, 320, 354
Tichelman, F. (Fritjof), Leiden/IISG Amsterdam, 313, 316, 340, 342, 346-347
Tiggelen, Ph.J. van, Leuven, 346
Tijdschrift voor Geschiedenis, redactie, 342
Tijmes, P., Studium Generale TU Twente, 336
Tijn, Th. van (Theo), 334
Tilman, J.J., Menton, 324
Timman, J. (Jan), Ilse, Dehlia en Arthur, 320, 333-334, 344
Tinbergen, J., 327
Tissen, T.D. (Teuntje), Maarssenbroek, 343
Titulaer, U.M., Veritas, Utrecht, 321
Tjhan, mw. Siauw Giok, Amsterdam, 340-341
Tjong-Ayong, Pauline, abactis LHD Robert Fruin, 356
Toet, W.J., ZWO, 342-344
Ton, Oegstgeest, 335
Toonen, W.P.G. (Maastricht), 328
Toos, Arnhem, 324
Toos, Den Haag, 320
Tordoir, B.M., Nieuwkoop, 340
Torrenga, Rudolf, Groningen, 330
Torrenga-van Heemert, E.W. (Els), Maassluis, 327
Touchard, J. (Parijs), 318, 319
Toussaint-Dekker, A. (Alie), Comité Frans Aktueel, Den Haag, 346-347, 350
Toxopeus, E.H., CdK Groningen, 330
Toynbee, Arnold, Londen, 311
Traa, A. van, Heemstede, 339
Traest, José, Nationaal Fonds voor Wetenschappelijk Onderzoek Brussel (referentie), 345
Trazee (?), Cisca, Kaapstad, 308
Treffel, Jacques, Association des membres de l'ordre des palmes académiques AMOPA, 348-349
Tricht, H.W. van, rector Lorentz lyceum Eindhoven, 317
Tromp, H.W. (Hylke), 336-337
Tromp, J.P.M., redacteur 'de Ingenieur', 339
Troost, C.A., Voorburg, 338
Troostwijk, C.B. (Coos-Bram), Groningen, 339
Truijen, E.A.H. (Miel) (TH Delft Industriële Vormgeving), 331, 335
Tsan, Grollo, 336
Tuinier, S., conrector gymnasium Winschoten, 321
TU Delft, College van Bestuur, 352
TU Delft, redactieraad jubileumboek, 347
Tuynman, S., Den Haag, 319
Ubink, B., Haren, 323
UDC Culemborg, 345
Ullmonn, E.F., Comité du Salut Public, Groningen, 327
Uneputty, mw. M., Sociologisch Instituut Amsterdam, 340
Unger, S., Editions de l’Université de Bruxelles, 331
Union BV, Oude Pekela, 337
Universiteitskrant Groningen, 334, 336
University Press of New England, 352
US Educational Foundation in NL, 326
Uytven, R. van, Antwerpen, 341
V, Wim, Den Haag, 313
Valk, mw. J., Alliance Française Asten, 342
Valsecchi, F. (Franco) (Rome), 327-328
Vandenburgh-Raymond, Menton, 315
VARA, Hilversum, 315, 347
Vaucher, P. (Parijs), 313, 319
Vaughan, Richard & Margaret, 332, 340-342
Vectin, A., maire St. Soupplets, 331
Vedral, heer (inz. cello), 326-327, 330, 349
Veelenturf, Ferd, Amsterdam, 340-341, 346, 348, 350
Veen uitgevers (Vestdijk-brieven), 348
Veen, Marijke van der, 338
Veen, P. van, dekaan Economische Faculteit KH Tilburg, 340
Veenendaal, A.J. (August), dir. RGP, 313, 322-323
Veenhoven, R., Schaarsbergen, 322
Veenhoven, Ruut, Rotterdamsch Studenten Gezelschap, 325
Veenhoven, W.A., Voorburg, 341
Veenstra, G., Den Haag, 347
Vegelien, R., secretaris Lionsclub Oost-Achterhoek, 328
Vegt, J.J., HEAO Utrecht (referentie), 346
Vegter, heer, 328
Vel, Jan, Nijmegen, 325
Velde, H. te, Groningen, 342
Veldhoven, G.M. van, Tilburg, 338
Veldhuijs, G.J. ten (Gerard) en Ans geb. Steijnis, oud-rector Nederlands Lyceum, Wassenaar, Emmen, 312-314, 318-322, 324, 325, 327, 328, 330, 343-344
Veldhuijs, Thom ten, Utrecht, 332
Veldhuis, W.H. en echtgenote, 312-313, 318
Veldhuizen-van Ysendoorn, Annemarie van, Arnhem (studente), 330
Veldhuys, J.W. (Jan Willem) ten, Bussum, 345
Veldhuys, Hetty ten, 313
Velthuijsen, Esther, Amsterdam, 347
Velzen, Th. van, Haags Gemeentemuseum, 340-341
Venhuizen, K.D., Waterleidingmaatschappij Groningen, 343
Venselaar, H.J.Ph., Kon. Inst. van Ingenieurs, 339
Verbeeck, Georgi, KU Leuven, 355
Verbeek, M.Th., secretaresse, Groningen, 316
Verbe[mer], [P.], rector St. Janscollege Den Haag, 322
Verboeket, K.F.J., hoofd RVD-Batavia, 305
Verbrugge, heer, 340
Verburg, M. en A., Den Haag, 328, 333
Vereenigde Glasfabrieken, Schiedam, 345
Vereniging Erkende Reclame-Adviesbureaux VEA, 329-330
Vereniging voor Statistiek, 312
Vereniging Vrienden van Fidium Cantus, Groningen, 322
Verhagen, C.J.D.M. (Kees), Rijswijk, 352-353
Verheij, A.A., Gespreksgroep Wetenschap en Samenleving, Amsterdam, 340-341
Verheugt, Jan, 334
Verheyen, heer, 319
Verhoeven, dr. … (uitgeverij De Brug), 320, 324
Verhoeven, dr. … en heer Van Randwijk, uitgeverij De Brug, 319
Veringa, G.H., minster van Onderwijs, 327, 337
Verkade, I., secretaris commissie geschiktheid Buitenlandse Dienst resp. plv. Secretaris-generaal Ministerie van BuZa, 323, 339
Vermeulen, E.E.G., UvA, 323-324, 328
Vermeulen, E.C., abactis Sociale Interacademiale, Utrecht, 323
Vermeulen, J.A., hoofredacteur Elseviers Weekblad, 325
Vermeulen, Marjan, Leiden, 347
Verpoest, Luc, Leuven, 349
Verreyt, mej. W, secretaresse Studium Generale, 325-326
Vervoort, C.E. (Sociologische Gids), 321
verzekeringsmaatschappij auto, 345
verzekeringsmaatschappij, 320
Verzijl, J.H.W., 277
Vessem, M van, Den Haag, 332
Vestdijk, S. (Simon) en Mieke, Doorn, 303, 323-330, 332,
Vet, A.C.W. van der, (Anton) Algemeen Dagblad, 324-329, 331-332, 336-337, 339-340
Vetten, J. de, Leiden, 340
Veur, Paul W. van der, Dekalb (Ill)/Athens (Ohio), 277, 326, 335-336
Vibert, Roger, Roquebrune-Cap martin (F), 320
Vidal, Jean, Frans PV bij de Europese gemeenschappen, 348
Viëtor, W.F.P.C. (Willem), Rotterdam, 322-323
Villemin, R., Metz, 336
Villey, Daniel, Parijs, 324
Vinatrel, G. (Parijs), 314
Vinitzki, M., Roquebrune (F), 321
Vis, J.J., Eext, 339
Visser, …., 327
Visser, J. (Hans), Maassluis (Veen uitgevers, Vestdijkkring, Vestdijkbiografie) 341-342, 347-348, 354-355
Visser, Th.J., Amsterdam, 327
Visser, W., Algemeen Handelsblad, 320
Visser, A.J. de, Wagenings Hogeschoolblad, 317
Vlam, heer, 323
Vlekke, B.H.M., NGIZ, 310, 321-323
Vliet, Nico J. van, Idee Loenen, Loenen/Laren, 326-327
Vloten, G. van, NL Ambassade Teheran, 333
Vlugt,A.R. (Bram) van der, Delft, 313, 347
Voeten, Bert, Amsterdam, 326
Vondeling, A., 320, 336
Vonk, hr., 330
Voogd, G.J. de (School voor Taal- en Letterkunde DH), 318, 323-326, 329
Voogd, heer de, TU Delft, 353
Voolstra-Rolfes, Anneke, Poortugaal/Hoogvliet, 341, 350
Voorbergh, Cruys, acteur, Soerabaja, 307
Voorst, pater van, 324
Voorst tot Voorst, J.M.W. van, Nederlands Genootschap voor Internationale Zaken, 321
Voorst tot Voorst, Tessi van, 317
Voort, R.C. W. van der, Vakgroep Economische Geschiedenis Amsterdam, 340-341, 343
Vorst, L.A.M. van der, Ned. Hogere Handelsschool Den Haag, 304
Vos van Steenwijk, A.S. (Alexander) de, De Wijk/Leiderdorp/Rotterdam, 340-342, 349-351
Vos van Steenwijk, G.W. (Godert, pleegkind) de, en Clara, diplomaat, 311, 313-320, 322, 324, 329-330, 347-349, 351-352, 354-357
Vos van Steenwijk, tante Mien, 313
Vos, A.K., rectrix Thorbecke-College, Groningen, 330
Vos, E.N. de, Naarden, namens A. Heertje, 344
Vos, H. de, Groningen, 322-323, 325,
Vos, H. de, Den Haag, 324
Vos, J., Grouw, 336
Voskuyl, Henk (oud-leraar) en A.C. (Tine) geb. Smits, 326, 334-336, 338-339, 341-343, 347
Voth, R.C., cultureel attaché ambassade USA, 327
Vreugdenhil, Corry, 349
Vrienden van Fidium Cantus, vereniging, 322
Vries Robbé, heer en mw. de, 324-325
Vries, E. de, 277
Vries, Fred de, Hilversum, 348
Vries, G.J. de (VU), en weduwe W.A. geb. van Haaften, 325, 327-328, 330, 342, 346, 349,
Vries, H. (Hille) de, Amsterdam / Leiden, 341, 346
Vries, J.P. (?) de, Amsterdam, 322
Vries, Joh. de (Hans), en Fenny, 321, 323-330, 332-340, 346, 350, 353, 355,
Vries, Tim de, Alphen a/d Rijn, 345
Vries Robbé, J.G., advocaat, Arnhem, 325
Vrijhoef, H.A.J.M., Association Membres Ordre Palmes Académiques afdeling Nederland, 338
Vrijman, J. (Jan), 325
Vroede, M. de (Maurits), 328, 330, 339, 347
Vromans, L. (Leo), Arnhem, 340
Vroom, G.A., secretaris benoemingscommissie UvA/Geschiedenis (referentie), 344
VU Amsterdam, adviescommissie opvolging De Jonge, 334
Waaijers, L., TU Delft, 348
Waal, H. van de, Prentenkabinet RU Leiden, 322, 330
Waarde, Hendrik de, Groningen, 346
Waart, Jan van der, Den Haag, 323
Wabeke, B.H. (Bert), Alexandria, USA, 345, 349, 350-353, 355
Waeyenbergh, H. van, Leuven, 321
Wageman, 323
Wagener, H.-J. (Hans-Jürgen), Groningen, 341
Wal, S.L. van der (Siem), Den Haag, 322, 326, 331, 334, 336-337
Waldmann, Geneviève, Utrecht, 346
Wall, Constant van de, president Alliance Française, Gouda, 346
Wallage, J., vioorzitter Groninger Studenten Raad/wethouder Onderwijs Groningen, 327, 332
Wallis de Vries-Nutbey, G., Kommissie Leerhuis Driebergen, 345
Walravens, A.H.C.M., TU Delft onderafd. Wijsbegeerte en Maatschappijwetenschappen, 338
Walter, W. George, Groningen, 328
Walther Boer, W., Leeuwarden, 325-326, 331,
Warmenhoven, H.J. (Henri), Richmond (Virg.), 336
Warners, mw.J., ambassade USA Den Haag, 339
Wassenaar, gemeente, 352
Waterbolk, E.H. (Edzo), Groningen, 323, 338-339, 340
Waterloopkundig Laboratorium, Delft, 350
Wayment, H.G., British Council, Amsterdam, 324, 326,
Wee, H. (Herman) van der, Leuven/Princeton, 329, 331-332, 336, 338-341
Weert, M.J. de, lustrumcommissie Instituut voor Geschiedenis Groningen, 345
Weg, J. van de, Stichting Scheveningen Bad, 343
Wegener Sleeswijk, A., TU Delft, Haren, 347
Weida, Ton, 354
Weide, L., TH Delft student-assistent typologie, 329
Weiffenbach, Arno, Den Haag/Hilversum/Kampen, 320-321, 324, 328
Weijers, Hans, 355
Weiler, A.G. (Ton) en Gonny, 339-343, 348-349, 354
Weill, A. (Straatsburg), 327
Weima, W. (Wim), Driebergen, 345
Weisglas, M. (Marijke), Amsterdam, 340
Weisglas, M. (Max, en Mieke), 308, 321, 323-324, 326-328, 330-332, 334-335, 338, 340-341, 343, 348, 352-355,
Welcker, A. (Anneke), 320, 322-323
Wellenstein, E.P. (Edmond, Mom) en Inga, 348, 351-356
Wentholt-Haig, Elisabeth, Den Haag, 321, 324
Werf, D.C.J. (Douwe) van der, ABN Amsterdam, 348, 350, 354
Werff, J.L.C. van der, Leiden, 340
Werff, U.H.G. van der, Ned. Maatschappij Nijverheid en Handel, 330
Werkgroep Geschiedenis Europese Expansie, 342
Werner, E.G.G., Wassenaar, 346
Wersch, Léon van, Fontenay-sous-Bois, 342
Wertheim, W.F., Amsterdam, 325-326
Wes, M. (Marinus), 339-340
Wesleyan University Press, Middetown (Ct), 346-348
Wesseling, H.L. (Henk), 334-335, 337-342, 344, 346-347, 350, 352
Wesselius, H. (Henk), 331
Wessem, Constant van, Hengelo/Lochem, 304-305
Westenbroek, Tomas Feije, achterneef, 355
Westendorp Boerma, J.J., Zierikzee, 320-321
Westerhuis, D.H., Ulrum, 322
Westermann, J.H. (ZWO), 314
Westerop, Myrte van 342, 345, 347
Weyer, G.A.Ph., 277, 328-329
Wgn. (Wagenaar?), J.W., Den Haag, 312
Whitney, William S., Lafayette (Ind), 330
Wiarda, J. (Jan), Groningen, 322, 347
Wied, D. (David) de, Utrecht, 347, 349
Wieland, Albert, Heilbronn, 339
Wieland, J.H.M., Rijksarchiefschool, 336, 338
Wierema, T. (Thijs), Amsterdam, 341
Wieringa, W.J. (Wiert), 318, 320-322, 325, 327, 334, 336-341
Wiersma, K., Groningen, 317
Wiersma-Buriks, A.A. (Atie), Abcoude, 324, 333
Wiet …, te Den Haag, 313
Wijers, Olga, Den Haag, 345
Wijker, J., Velsen, 338
Wijnberg, H. (Hans), Groningen, 339, 347
Wijnen, C.A., KH Tilburg commissie Internationale Samenwerking, 329
Wijnen, D.J. (Dick) van, Washington/Londen/Rijswijk, 322, 328, 342
Wijnen, N., actiegroep ‘Geen Duitse militairen op Nederlandse bodem’, Den Haag, 322
Wijntjes, Th.M. (Marita), St. Polemologische Bibliotheek Leiden, 325
Wil (Willy), Heemstede, 318, 320
Wil, 347
Wilde, M.P., NTVVL Utrecht, 332
Wildschut-ter Beek, E.U. (Els), 349
Wilk, O.E.A.D. van der, redactie 'Universiteit en Hogeschool', 329
Willem, 313, 319, 346, 352
Willems, A. (Ab, broer van Rieks), 326
Willems, B. en Nettie, Odijk, 348
Willems, G. (Lieve), Kon. Muziekconservatorium Brussel, 333-334
Willemsen, J.Th. (St. Buitenlandse Studiebetrekkingen Nijmegen), 331
Willigen, Elis van-de Liagre Böhl, Groningen, 322
Willink, B., De Meern, 339
Willy (van oom Herman?) te Bloemendaal, 313
Willy en Aart, Groningen, 342
Willy en Anne, Groningen (président Alliance Française), 345-348, 350
Willy en Coen, 341
Willy, tante, 309
Wilma, 340
Wilmans, J.C., Meppel, 332
Wils, J., 277, 320
Wilsem, Wim van, Apeldoorn, 352
Wilson, Charles en Angela, te Cambridge en Londen, 322-326, 328-329, 332-333, 337, 346, 348
Wim, collega, Den Haag, 314
Wim, Maastricht, 307